臺灣臺中地方法院刑事判決　　　　　　　94年度訴字第3709號
公　訴　人　臺灣臺中地方法院檢察署檢察官
被　　　告　甲○○
　　　　　　　　　　（現在臺灣臺中監獄執行中）
上列被告因違反毒品危害防制條例案件，經檢察官提起公訴（九
十四年度毒偵字第四九九一號），本院合議庭裁定改以簡式審判
程序審理，判決如下：
    主  文
甲○○施用第一級毒品，累犯，處有期徒刑捌月。
    犯罪事實
一、甲○○前於民國八十八年間，因施用毒品案件，經本院以八
    十八年度毒聲字第七九○號裁定送觀察、勒戒後，認有繼續
    施用毒品之傾向，經本院以八十八年度毒聲字第一一五二號
    裁定令入戒治處所施以強制戒治一年，嗣因強制戒治執行滿
    三月，經評定為合格而無繼續戒治必要，再經本院以八十八
    年度毒聲字第三八一四號裁定停止戒治，所餘戒治期間付保
    護管束；又因於保護管束期間，違反保護管束應遵守事項情
    節重大，經本院以八十八度毒聲字第五八○六號裁定撤銷停
    止戒治之處分，嗣於八十九年五月二十日執行完畢，並於同
    年月翌日釋放，而由臺灣臺中地方法院檢察署檢察官以八十
    九年度戒毒偵字第三五○號為不起訴處分確定在案；於八十
    九年間，復因施用毒品案件，又經本院以八十九年度毒聲字
    六二○三號裁定令入戒治處所施以強制戒治一年，甫於九十
    年十月四日停止其處分出監，至同年月十七日執行完畢。前
    揭施用毒品部分，並經檢察官提起公訴，由本院就其施用第
    一、二級毒品犯行，分別判處有期徒刑一年、十月，並定應
    執行刑為有期徒刑一年八月確定；另於九十年間，因贓物案
    件，經本院判處有期徒刑四月確定，嗣經檢察官聲請就上開
    三罪，合併定其應執行刑為有期徒刑二年確定，入監執行後
    ，於九十二年五月九日縮短刑期假釋，甫於九十二年八月三
    十日假釋期滿，未經撤銷，以已執行論。又於九十三年間，
    因施用毒品案件，經臺灣高等法院臺中分院判處有期徒刑十
    月、三月，並定應執行刑為有期徒刑十一月確定在案（現仍
    在執行中）。詎甲○○猶不知戒絕，明知海洛因已列為毒品
    危害防制條例第二條第二項第一款所稱之第一級毒品，竟於
    強制戒治執行完畢後五年內，另基於施用第一級毒品海洛因
    之犯意，於自不詳姓名年籍之友人處無償取得第一級毒品海
    洛因後，即於九十四年七月二十七日晚間八時許，在臺中縣
    梧棲鎮○○路○段路旁某處，以將第一級毒品海洛因粉末摻
    在香煙內，點燃香煙吸入體內之方式，施用第一級毒品海洛
    因一次。嗣於九十四年七月三十日下午五時許，在臺中縣梧
    棲鎮○○路○段大智水閘門之中櫃小吃店前為警查獲。
二、案經臺中縣警察局清水分局報告臺灣臺中地方法院檢察署檢
    察官偵查起訴。
    理    由
一、訊據被告甲○○對於在上開時、地，非法施用第一級毒品海
    洛因一次之犯罪事實供承不諱，且被告於九十四年七月三十
    日為警查獲時所採集之尿液，經送梧棲童綜合醫院及詮昕科
    技股份有限公司檢驗結果，確均呈嗎啡陽性反應，有梧棲童
    綜合醫院特殊生化報告單及詮昕科技股份有限公司之濫用藥
    物尿液檢驗報告各一紙在卷可稽，足見被告之自白與事實相
    符，而堪以採信。本件事證明確，被告施用第一級毒品海洛
    因犯行，堪以認定。
二、被告前於八十八年間，因施用毒品案件，經本院以八十八年
    度毒聲字第七九○號裁定送觀察、勒戒後，認有繼續施用毒
    品之傾向，經本院以八十八年度毒聲字第一一五二號裁定令
    入戒治處所施以強制戒治一年，嗣因強制戒治執行滿三月，
    經評定為合格而無繼續戒治必要，再經本院以八十八年度毒
    聲字第三八一四號裁定停止戒治，所餘戒治期間付保護管束
    ；又因於保護管束期間，違反保護管束應遵守事項情節重大
    ，經本院以八十八度毒聲字第五八○六號裁定撤銷停止戒治
    之處分，嗣於八十九年五月二十日執行完畢，並於同年月翌
    日釋放，而由臺灣臺中地方法院檢察署檢察官以八十九年度
    戒毒偵字第三五○號為不起訴處分確定在案；於八十九年間
    ，復因施用毒品案件，又經本院以八十九年度毒聲字六二○
    三號裁定令入戒治處所施以強制戒治一年，甫於九十年十月
    四日停止其處分出監，至同年月十七日執行完畢等情，有臺
    灣臺中地方法院檢察署刑案資料查註紀錄表及臺灣高等法院
    被告前案紀錄表各一份附卷可參。被告於前案強制戒治執行
    完畢後，五年內再犯本件施用第一級毒品罪，應予依法論科
    。
三、查海洛因係毒品危害防制條例第二條第二項第一款所規定之
    第一級毒品。被告於前案強制戒治執行完畢後，五年內再行
    施用第一級毒品海洛因之行為，核係犯同條例第十條第一項
    之施用第一級毒品罪。其持有毒品之行為，意在供己施用，
    故持有之低度行為，應為施用之高度行為所吸收，不另論罪
    。被告前於八十九年間，復因施用毒品案件，經本院就其施
    用第一、二級毒品犯行，分別判處有期徒刑一年、十月，並
    定應執行刑為有期徒刑一年八月確定；另於九十年間，因贓
    物案件，經本院判處有期徒刑四月確定，嗣經檢察官聲請就
    上開三罪，合併定其應執行刑為有期徒刑二年確定，入監執
    行後，於九十二年五月九日縮短刑期假釋，甫於九十二年八
    月三十日假釋期滿，未經撤銷，以已執行論，有前揭刑案資
    料查註紀錄表及被告前案紀錄表可參，其於有期徒刑執行完
    畢後五年內，再犯本件有期徒刑以上之罪，為累犯，應依法
    加重其刑。爰審酌被告前因施用毒品犯行，經觀察、勒戒及
    強制戒治，甚至有期徒刑之執行，竟猶故態復萌，再施用毒
    品海洛因不輟，無視於毒品對於自身健康之戕害及國家對於
    杜絕毒品犯罪之禁令，惡性非輕，惟念其施用次數僅有一次
    ，且犯後坦認罪行，態度尚佳等一切情狀，量處如主文所示
    之刑。
據上論斷，應依刑事訴訟法第二百七十三條之一第一項、第二百
九十九條第一項前段，毒品危害防制條例第十條第一項，刑法第
十一條前段、第四十七條，判決如主文。
本案經檢察官乙○○到庭執行職務。
中　　華　　民　　國　　94　　年　　12　　月　　21　　日
                    刑事第三庭  法  官  郭妙俐
以上正本證明與原本無異。
如不服本判決，應於判決送達後十日內向本院提出上訴狀，上訴
於臺灣高等法院臺中分院( 須附繕本 )。
                                書記官  黃雅青
中　　華　　民　　國　　94　　年　　12　　月　　21　　日
附錄本案論罪科刑法條全文
毒品危害防制條例第十條
施用第一級毒品者，處六月以上五年以下有期徒刑。
施用第二級毒品者，處三年以下有期徒刑。
